【裁判字號】    98,易,1161
【裁判日期】    990119
【裁判案由】    傷害
【裁判全文】
臺灣彰化地方法院刑事判決              98年度易字第1161號
公  訴  人  臺灣彰化地方法院檢察署檢察官
被      告  丙○○
上列被告因傷害案件，經檢察官提起公訴（98年度偵字第7018號
），有刑事訴訟法第273 條之1 第1 項之情形，本院改依簡式審
判程序茲審理判決如下：
    主  文
丙○○傷害人之身體，處有期徒刑肆月，如易科罰金，以新台幣
壹仟元折算壹日。
    事實及理由
一、事實部分：丙○○於民國98年5 月19日下午2 時30分許，在
    彰化縣竹塘鄉竹林村保安巷與小西村新生路交岔口處，因協
    助彭水彬（起訴書誤載為彭水通）與乙○○車禍事件時，不
    滿乙○○未將倒臥於水溝內之彭水彬救起送醫，而與乙○○
    發生口角，竟基於傷害他人身體之犯意，出手毆打乙○○，
    致乙○○身體受有頭部外傷及頭皮挫傷、頸部右側擦傷等傷
    害（此部份業據乙○○撤回告訴，業據臺灣彰化地方法院檢
    察署檢察官另為不起訴處分）。嗣甲○○駕車路過上址，見
    丙○○出手毆打乙○○，於是下車勸架，致引起丙○○不滿
    ，認為甲○○多管閒事，而與甲○○拉扯，甲○○遂拿車上
    之葡萄剪刀自衛，然該葡萄剪刀被丙○○搶下，此時丙○○
    竟另基於傷害他人身體之犯意，持該葡萄剪刀刺向甲○○，
    致甲○○身體受有右眼眶深層撕裂傷併表皮缺損及眼眶腫脹
    、左肩撕裂傷併表皮缺損等傷害。
二、本案證據：
  (一)被告丙○○於警詢、本院審理時之自白。
  (二)證人即告訴人甲○○、證人乙○○於警詢中之證述（見警卷
    第8 至16頁），證人林美樺於偵訊中之證述（見偵卷第30、
    31頁）。
  (三)指認犯罪嫌疑人紀錄表1 紙（見警卷第26頁）、現場照片6
    張（見警卷第28至30頁）、財團法人彰化基督教醫院二林分
    院診斷書1紙（見警卷第36頁）。
  (四)扣案之剪刀一支。
三、核被告丙○○所為，係犯刑法第277 條第1 項之傷害罪。爰
    審酌被告與告訴人之間素不相識，並無仇怨，係因為他人調
    解車禍事宜，因被告一時之情緒失控致生爭執，始以剪刀攻
    擊告訴人之犯罪動機，暨被告犯後均坦承犯行，態度尚佳，
    惟告訴人之傷勢非輕，且被告迄今尚無法與告訴人達成和解
    等一切情狀，量處如主文所示之刑，並諭知易科罰金之折算
    標準。又扣案之剪刀一支，雖為被告用以攻擊告訴人所使用
    之物，惟為告訴人所有，此業據被告所自承，並為告訴人證
    述在卷，爰不另宣告沒收，附此敘明。
四、適用之法條：
  (一)刑事訴訟法第273 條之1 第1 項前段、第299 條第1 項前段
    、第310 條之2 、第454 條第1 項。
  (二)刑法第277 條第1 項、第41條第1 項前段。
  (三)刑法施行法第1 條之1 第1 項、第2 項前段。
五、如不服本判決，得自判決送達之日起10日內，具狀向本院提
    出上訴，並應敘述具體理由；其未敘述上訴理由者，應於上
    訴期間屆滿後20日內向本院補提理由書（均須按他造當事人
    之人數附繕本）「切勿逕送上級法院」。
本案經檢察官紀雅惠到庭執行職務。
中    華    民    國    99    年    1     月    19    日
                  刑事第九庭          法  官  黃齡玉
以上正本證明與原本無異。
如不服本判決應於收受判決後10日內向本院提出上訴書狀，並應
敘述具體理由；其未敘述上訴理由者，應於上訴期間屆滿後20日
內向本院補提理由書（均須按他造當事人之人數附繕本）「切勿
逕送上級法院」。
告訴人或被害人對於判決如有不服具備理由請求檢察官上訴者，
其上訴期間之計算係以檢察官收受判決正本之日期為準。
中    華    民    國    99    年    1     月    19    日
                                      書記官  林嘉賢
附錄本案論罪科刑法條全文：
中華民國刑法第277條
（普通傷害罪）
傷害人之身體或健康者，處 3 年以下有期徒刑、拘役或 1 千元
以下罰金。
犯前項之罪因而致人於死者，處無期徒刑或 7 年以上有期徒刑
；致重傷者，處 3 年以上 10 年以下有期徒刑。

司法院資訊處製作；財團法人民間司法改革基金會備份。
